【裁判字號】    92,簡,35
【裁判日期】    921218
【裁判案由】    給付票款
【裁判全文】
臺灣臺北地方法院民事判決                            九十二年度簡字第三五號
    原      告  丙○○
    訴訟代理人  乙○○
    被      告  甲○○
右當事人間請求給付票款事件，本院於民國九十二年十二月四日言詞辯論終結，判決
如左：
    主      文
原告之訴駁回。
訴訟費用由原告負擔。
    事實及理由
甲、程序方面：
    本件原告係本於票據有所請求而涉訟，依民事訴訟法第四百二十七條第二項第六
    款之規定，應適用簡易訴訟程序，合先敘明。
乙、實體方面：
一、原告主張：原告持有訴外人張憲忠於民國九十年六月二十九日簽發，經被告背書
    ，面額新臺幣（下同）二百八十五萬元、到期日為同年月日之本票一紙，詎張憲
    忠迄未清償票款，為此訴請背書人即被告給付票款及法定遲延利息等語。並聲明
    ：被告應給付原告二百八十五萬元及自九十年六月二十九日起至清償日止，按年
    息百分之六計算之利息。
    被告則以：被告未曾在系爭本票上背書，且原告之票款請求權已因罹於時效而消
    滅等語，資為抗辯。並聲明：駁回原告之訴。
二、按票據為無因證券，僅就支票作成前之債務關係，無庸證明其原因而已。至該支
    票本身是否真實，即是否為發票人所作成，即應由支票債權人負證明之責，此觀
    民事訴訟法第二百七十七條規定之法理至明。最高法院亦著有五十年台上一六五
    九號判例可資參照。
三、查原告主張其執有張憲忠所簽發，經被告背書，面額二百八十五萬元之系爭本票
    一紙之事實，固據其提出本票一紙為證，然被告否認背書，原告自應就系爭本票
    上背書之真正負舉證之責。惟經本院核對系爭本票一紙上「甲○○」之簽名，與
    被告平日之簽名，筆劃特徵並不相同；而本院將原告提出之系爭本票一紙，及被
    告提出之存摺原本四本、影本一紙、大安國民中學聯絡簿、能仁家商聯絡簿原本
    各一份，暨原告當庭書寫之簽名，一併送請法務部調查局鑑定結果，亦認系爭本
    票上「甲○○」之簽名與被告親自書寫之簽名筆跡確不相符，有該局九十二年十
    月二十四日調科貳字第○九二○○四二一二四○號鑑定通知書附卷可稽，堪認被
    告並未在系爭本票上背書，被告自無庸負背書人之責。
四、從而，原告請求被告給付票款二百八十五萬元及自九十年六月二十九日起至清償
    日止，按年息百分之六計算之利息，為無理由，應予駁回。
五、本件為判決之基礎已臻明確，兩造其餘主張、陳述，並所提證據，經審酌後，認
    均與本件之結論無礙，爰不再一一論述，附此敘明。
六、結論：本件原告之訴為無理由，依民事訴訟法第七十八條，判決如主文。
中      華      民      國    九十二    年     十二     月     十八     日
                                      民事第五庭  法  官  羅富美
正本係照原本作成
如對本判決上訴，須於判決送達後二十日內向本院提出上訴狀
中      華      民      國    九十二    年     十二     月     十八     日
                                                  書記官  郭錦賢


司法院資訊處製作；財團法人民間司法改革基金會備份。
